【裁判字號】    98,交聲更,20
【裁判日期】    981202
【裁判案由】    違反道路交通管理處罰條例
【裁判全文】
臺灣桃園地方法院交通事件裁定      98年度交聲更字第20號
原處分機關  福建省連江縣公路監理所
異  議  人
即受處分人  甲○○
上列異議人即受處分人因違反道路交通管理處罰條例案件，不服
福建省連江縣公路監理所中華民國97年7 月16日連監裁字第裁
28-CG0000000號違反道路交通管理事件裁決書所為之處分（原舉
發案號：臺北縣政府警察局97年1 月19日北縣警交字第CG000000
0 號），向福建連江地方法院聲明異議，經福建連江地方法院移
轉管轄於本院，異議人不服本院於97年11月24日所為之97年度交
聲字第1769號裁定，提起抗告，經臺灣高等法院於98年4 月3 日
以98年度交抗字第635 號裁定將原裁定撤銷發回，本院裁定如下
：
    主  文
異議駁回。
    理  由
一、原處分意旨略以：異議人即受處分人甲○○（下稱異議人）
    於民國96年12月4 日1 時31分許，在臺北縣三重市中山高架
    橋上，因駕駛040-EM號營業一般小客車，行車速度超過規定
    之最高時速20公里以上，40公里以下，為臺北縣政府警察局
    交通隊所舉發，並填製北縣警交字第CG0000000 號違規通知
    單移送連江縣公路監理所（原處分機關），原處分機關乃依
    道路交通管理處罰條例第40條之規定，裁處異議人罰緩新臺
    幣（下同）2,400 元等語。
二、本件異議意旨略以：本件遭員警舉發之違規路段限速標示太
    少、不清楚、公共設施不足，異議人於深夜時無法看清速限
    標示為何，其以為該路段時速速限為70公里，且異議人破產
    ，家逢變故，無以維生，無力繳納裁決書裁決之罰鍰金額，
    為此聲明異議云云。
三、按汽車駕駛人，行車速度，超過規定之最高時速，或低於規
    定之最低時速，除有第43條第1 項第2 款情形外，處新臺幣
    1,200 元以上2,400 元以下罰鍰。道路交通管理處罰條例第
    40 條 定有明文。
四、查異議人李德宗對於其有於96年12月4 日凌晨1 時31分許，
    在臺北縣三重市中山高架橋上，因駕駛040-EM號營業一般小
    客車，行車速度超過規定之最高時速20公里以上，40公里以
    下之違規事實並不爭執，並於本院訊問時陳稱：「（法官問
    ：96年12月4 日凌晨1 時31分車牌號碼040-EM號計程車是否
    由你駕駛？）有。當時是由我駕駛，並有行經中山高架橋上
    ，我上橋的時候是標示70公里，所以我的時速應該是開在70
    公里上下。當時我有發現我的車被閃光照相，過幾秒我查看
    我的車子儀表板顯示是70公里左右。」（見本院98年度交聲
    更字第20號卷第14頁背面），核與舉發員警乙○○於本院訊
    問時具結證稱：「該處的測速器是固定式微電腦感應線圈自
    動測速照相，只要違規的車輛超過我們設定的違規時速，本
    案我們是在該處是設定70公里以上她才會自動照相，然後我
    們根據照片才製單舉發。」（見本院98年度交聲更字第20號
    卷第16頁）相符，此外並有臺北縣政府警察局交通隊北縣警
    交字第CG0000000 號違規通知單影本（見本院97年度交聲字
    第1769號卷第6 頁）、超速採證照片3 張（見本院97年度交
    聲字第1769號卷第18頁、第19頁、本院98年度交聲更字第20
    號卷第19頁）附卷可資佐證，異議人上開違規行為洵堪認定
    ，故原處分機關乃依道路交通管理處罰條例第40條之規定，
    依法裁處異議人2,400 元之罰鍰，洵屬合法正當。至異議人
    雖辯稱當時所見之速限標示為70公里，該路段未有限速標示
    ，又標示太少、不清楚云云，經本院囑託臺北縣政府警察局
    交通隊就異議人上開違規地點實地勘查速限標誌之設立情形
    ，經該局於97年11月24日以北縣警交字第0970153633號函覆
    異議人上開違規地點沿路橋上共設有線速標誌2 面，並隨函
    附有現場照片3 張可資作證（見本院97年度交聲字第1769
    號卷第13頁至第15頁）。依該照片以觀，在上橋路段即有限
    速50公里之斗大標誌1 面，而於沿路橋上再有清楚、明白之
    限速50公里標誌1 面，可知異議人辯以當時所見之速限標示
    為70公里，該路段未有限速標示，又標示太少、不清楚云云
    ，顯與事實不符而不可採。至異議人另辯稱破產，家逢變故
    ，無以維生，其無力繳納裁決書裁決之罰鍰云云，為此均屬
    異議人之個人及家庭經濟因素，核與本件違反道路交通管理
    處罰條例聲明異議事件並無關連，應認異議為無理由，併予
    說明。
五、綜上所述，異議人李德宗有於上述時地，駕駛040-EM號營業
    一般小客車，行車速度超過規定之最高時速20公里以上，40
    公里以下之違規事實，既可認定。則原處分機關引用處罰條
    例第40條之規定，裁處異議人罰鍰2,400 元，於法並無不當
    ，本件異議為無理由，應予駁回。
六、據上論斷，應依道路交通管理處罰條例第87條第2 項、道路
    交通案件處理辦法第19條，裁定如主文。
中    華    民    國    98    年    12    月    2     日
                      交通法庭法  官  張詠惠
以上正本證明與原本無異。
如不服本裁定，應於裁定送達後5 日內向本院提出抗告狀。
                              書記官  黃惠鈴
中    華    民    國    98    年    12    月    4     日


司法院資訊處製作；財團法人民間司法改革基金會備份。
